臺灣臺北地方法院刑事裁定
111年度聲字第1246號
聲  請  人  臺灣臺北地方檢察署檢察官
受  刑  人  陳玄文


                    （現在法務部○○○○○○○○○○○執行中）
上列聲請人因受刑人數罪併罰有二裁判以上，聲請定其應執行刑
（111年度執聲字1125號），本院裁定如下：
    主  文
甲○○所犯如附表所示之罪，所處如附表所示之刑，應執行有期徒
刑參年貳月。
    理  由
一、聲請意旨略以：受刑人甲○○因詐欺等案件，先後經判決確定
    如附表所示，應依刑法第53條及第51條第5款規定，定其應
    執行之刑，爰依刑事訴訟法第477條第1項規定聲請裁定等語
    （有關聲請書附表編號６誤載部分，應補充更正如本裁定附
    表編號６所示）。
二、裁判確定前犯數罪者，併合處罰之。但有下列情形之一者，
    不在此限：一、得易科罰金之罪與不得易科罰金之罪。二、
    得易科罰金之罪與不得易服社會勞動之罪。三、得易服社會
    勞動之罪與不得易科罰金之罪。四、得易服社會勞動之罪與
    不得易服社會勞動之罪。前項但書情形，受刑人請求檢察官
    聲請定應執行刑者，依第51條規定定之。數罪併罰，宣告多
    數有期徒刑者，於各刑中之最長期以上，各刑合併之刑期以
    下，定其刑期，但不得逾30年。數罪併罰，有二裁判以上者
    ，依刑法第51條之規定，定其應執行之刑，刑法第50條、第
    51條第5款、第53條定有明文。
三、定應執行之刑，應由犯罪事實最後判決之法院檢察官聲請該
    法院依上開規定裁定之，不能因犯罪之一部分所科之刑業經
    執行完畢，而認檢察官之聲請為不合法。至已執行部分，自
    不能重複執行，應由檢察官於指揮執行時扣除之，此與定應
    執行刑之裁定無涉（最高法院106年度台抗字第540號裁定意
    旨參照）。又數罪併罰中之一罪，依刑法規定得易科罰金，
    若因與不得易科之他罪併合處罰結果而不得易科罰金時，原
    可易科部分所處之刑，自亦無庸為易科折算標準之記載（司
    法院釋字第144號、第679號解釋、最高法院108年度台抗字
    第1452號裁定意旨參照）。
四、經查，受刑人因犯如附表所示之罪，經臺灣新北地方法院、
    臺灣高等法院、本院先後判處如附表所示之刑確定，有臺灣
    新北地方法院107年度審訴字第517號、107年度審訴字第907
    號、109年度訴緝字第53號、臺灣高等法院107年度上訴字第
    1697號、110年度上訴字第251號、110年度上訴字第241號、
    本院110年度訴字第508號判決、臺灣高等法院被告前案紀錄
    表可憑，本院為犯罪事實最後判決之法院。又受刑人所犯如
    附表所示各罪，均係於附表編號１所示判決確定日前為之；
    而就附表編號２所示不得易科罰金、得易服社會勞動之罪、
    附表編號６所示得易科罰金、得易服社會勞動之罪，與附表
    編號１、３、４、５、７所示不得易科罰金、不得易服社會勞動
    之罪，受刑人於民國111年7月22日請求檢察官聲請合併定其
    應執行之刑，有受刑人所填製之是否聲請定應執行刑調查表
    可參，是聲請人聲請定其應執行之刑，核無不合，應予准許
    。
五、有關定應執行刑之具體衡酌：
　㈠受刑人所犯如附表編號１至５、７所示各次加重詐欺罪，均係於
    民國105年7月至同年8月間、同年10月間至同年11月間所為
    ，犯罪時間接近，且犯罪類型相同、犯罪之動機、目的亦屬
    相當，其中編號１至３、５、編號４、編號７之詐騙名目與手段
    雖略有差異，然係侵害同一種類之法益，足認前開數罪對法
    益侵害之加重效應非高，如以實質累加之方式定應執行刑，
    處罰之刑度顯將超過其行為不法內涵，有違罪責原則。考量
    因人之生命有限，刑罰對受刑人造成之痛苦程度，係隨刑度
    增加而生加乘效果，非以等比方式增加，是以隨罪數增加遞
    減其刑罰之方式，當足以評價受刑人行為不法性（即多數犯
    罪責任遞減原則）。
　㈡爰綜合斟酌受刑人各次犯罪行為之不法與罪責程度（參附表
    編號１至７各確定判決所載）、所犯附表所示各罪彼此之關聯
    性、數罪對法益侵害之加重效應（附表編號１至５、７均係加
    重詐欺犯罪，惟與附表編號６所示妨害自由犯罪之犯罪目的
    、手段不同）、罪數所反映之受刑人人格特性與犯罪傾向，
    及對其施以矯正之必要性，暨受刑人未來復歸社會之可能性
    （參臺灣高等法院被告前案紀錄表）等情，衡以各罪原定刑
    期、定應執行刑之外部性界限及內部性界限、受刑人就定刑
    所陳意見各節，進而為整體非難之評價，定其應執行刑如主
    文所示。至受刑人所犯附表編號６所示之罪，其宣告刑雖經
    諭知易科罰金折算標準，惟因與其他不得易科罰金之罪併合
    處罰之結果，本院於定執行刑時，自不得諭知易科罰金折算
    標準。附表編號２、３所示罪刑雖業執行完畢，本院仍應依法
    就受刑人判決確定前所犯之數罪定其應執行刑，僅於檢察官
    指揮執行時，再就已執行部分予以折抵，均併敘明。
五、依刑事訴訟法第477條第1項，刑法第50條、第53條、第51條
    第5款，裁定如主文。
中　　華　　民　　國　　111 　年　　 8　　月　　17　　日
                  刑事第十三庭  法  官  劉庭維
以上正本證明與原本無異。
如不服本裁定，應於裁定送達後5日內向本院提出抗告狀。因疫
情而遲誤不變期間，得向法院聲請回復原狀。
　　　　　　　　　              書記官  陳福華
中　　華　　民　　國　　111 　年　　8 　　月　　17　　日
附表：
編號  １ ２ ３ 罪名  詐欺 詐欺 詐欺 宣告刑  有期徒刑1年1月 有期徒刑6月 有期徒刑1年 犯罪日期  105年8月11日至同年月17日 105年8月17日至同年月19日 105年10月13日 偵查機關／年度案號  臺灣新北地方檢察署105年度少連偵字第277號 臺灣新北地方檢察署106年度偵字第5046號 臺灣新北地方檢察署106年度少連偵字第267號等 最後事實審 法院 臺灣新北地方法院 臺灣新北地方法院 臺灣高等法院  案號 107年度審訴字第517號 107年度審訴字第907號 107年度上訴字第1697號  判決日期 107年5月7日 107年7月20日 107年9月12日 確定判決 法院 臺灣新北地方法院 臺灣新北地方法院 臺灣高等法院  案號 107年度審訴字第517號 107年度審訴字第907號 107年度上訴字第1697號  判決確定日期 107年5月30日 107年8月27日 107年10月29日 有期徒刑得否易科罰金  否 否 否 有期徒刑得否易服社會勞動  否 是 否 備註  ⑴臺灣新北地方檢察署107年度執字第11635號 ⑵指揮書執行期間為111年1月15日至112年2月14日（執行中） ⑴臺灣新北地方檢察署107年度執字第14401號 ⑵指揮書執行期間為110年7月15日至111年1月14日（已執行完畢） ⑴臺灣新北地方檢察署107年度執字第17175號 ⑵指揮書執行期間為109年7月15日至110年7月14日（已執行完畢） 

編號  ４ ５ ６ 罪名  詐欺 詐欺 妨害自由 宣告刑  有期徒刑1年 有期徒刑1年8月 有期徒刑6月 犯罪日期  105年10月間某日至同年11月28日 105年7月4日至同年月14日 105年8月28日至同年月30日 偵查機關／年度案號  臺灣士林地方檢察署106年度少連偵字第7號等 臺灣新北地方檢察署105年度少連偵字第238號等 臺灣新北地方檢察署105年度少連偵字第238號等 最後事實審 法院 臺灣高等法院 臺灣高等法院 臺灣新北地方法院  案號 110年度上訴字第251號 110年度上訴字第241號 109年度訴緝字第53號  判決日期 110年4月6日 110年4月20日 109年11月30日 確定判決 法院 臺灣高等法院 臺灣高等法院 臺灣新北地方法院  案號 110年度上訴字第251號 110年度上訴字第241號 109年度訴緝字第53號  判決確定日期 110年5月5日 110年6月2日 110年2月24日（撤回上訴） 是否為得易科罰金之案件  否 否 是 有期徒刑得否易服社會勞動  否 否 是 備註  ⑴臺灣士林地方檢察署110年度執字第2195號 ⑴臺灣新北地方檢察署110年度執字第7939號 ⑴臺灣新北地方檢察署110年度執字第7940號 ⑵因被告撤回第二審上訴而告確定，非經第二審即臺灣高等法院110年度上訴字第241號判決確定（參臺灣高等法院110年度上訴字第241號判決理由欄壹、審理範圍說明），聲請書誤載部分，應予更正 

編號  ７ （以下空白） 罪名  詐欺  宣告刑  有期徒刑1年2月  犯罪日期  105年7月14日  偵查機關／年度案號  臺灣臺北地方檢察署107年度偵字第21736號、第21738號  最後事實審 法院 臺灣臺北地方法院   案號 110年度訴字第508號   判決日期 110年10月20日  確定判決 法院 臺灣臺北地方法院   案號 110年度訴字第508號   判決確定日期 110年11月29日  是否為得易科罰金之案件  否  有期徒刑得否易服社會勞動  否  備註  ⑴臺灣臺北地方檢察署111年度執字第725號